【裁判字號】    97,抗,219
【裁判日期】    970731
【裁判案由】    本票裁定
【裁判全文】
臺灣臺中地方法院民事裁定               97年度抗字第219號
抗  告  人  甲○○
相  對  人  玉山商業銀行股份有限公司
法定代理人  乙○○
上列抗告人與相對人間因聲請本票裁定事件，抗告人對於中華民
國97年6月3日本院簡易庭所為之裁定 (97年度司票字第3796號)
提起抗告，本院合議庭裁定如下：
    主  文
抗告駁回。
抗告程序費用新台幣壹仟元由抗告人負擔。
    理  由
一、按執票人向本票發票人行使追索權時，得聲請法院裁定後強
    制執行。票據法第123條定有明文。又本票執票人，依票據
    法第123條規定，聲法院裁定許可對發票人強制執行，係屬
    非訟事件，此項聲請之裁定，及抗告法院之裁定，僅依非訟
    事件程序，以審查強制執行許可與否，並無確定實體上法律
    關係存否之效力，如發票人就票據債務之存否有爭執時，應
    由發票人提起確認之訴，以資解決，最高法院56年台抗字第
    714號、57年台抗字第76號判例可資參照。
二、相對人主張：伊執有抗告人為發票人所簽發，如原裁定所示
    之本票1紙，並免除作成拒絕證書，詎屆期提示未獲付款，
    依票據法第123條規定，聲請裁定許可強制執行等情，已據
    提出本票1紙為證，原裁定予以准許，即無不合。
三、抗告意旨略以：相對人執有之系爭本票未載到期日，且相對
    人並未對抗告人提示本票請求付款，而抗告人簽發系爭本票
    係作為信用貸款保證之用，迄今抗告人至少已按其給付57萬
    餘元，相對人稱尚有248,784元未為清償明顯不符，抗告人
    既從無故意不繳款之情事，即便因故逾時亦均在相對人允許
    時間內補繳，相對人實無理由聲請本票裁定，相對人實以其
    龐大金融巨獸之地位，惡意浪費司法資源，原審不察，竟准
    予強制執行，顯非適法等語。惟查，抗告人上開主張其迄今
    已清償57萬餘元，執票人主張尚有248,784元未獲清償，與
    事實不符等語，係屬實體上之爭執，揆諸前揭說明，應由抗
    告人另行提起訴訟，以資解決；另系爭本票固未記載到期日
    ，惟依票據法第120條第2項「未載到期日者，視為見票即付
    」之規定，執票人自得主張系爭本票之票據權利，而本件抗
    告人既係系爭本票之發票人，既應負絕對付款責任，且系爭
    本票既已載明免除作成拒絕證書及通知義務，自無執票人再
    為提示或催討之問題。本件非訟事件程序不得加以審究實體
    上之爭執，自應准予為強制執行之裁定，是本件抗告為無理
    由，應予駁回。
四、據上論結，本件抗告為無理由，依非訟事件法第46條、第21
    條第2項、第24條第1項、民事訴訟法第495條之1第1項、第4
    49條第1項、第78條，裁定如主文。
中    華    民    國    97    年    7    月     31    日
                  民事庭審判長法  官  王  銘
                              法  官  王金洲
                              法  官  呂麗玉
以上正本係照原本作成。
如不服本裁定，僅得於收受本裁定正本送達後10日內，以適用法
規顯有錯誤為理由，向本院提出再抗告狀，（須附繕本一份及繳
納再抗告裁判費新台幣1,000元），經本院許可後始可再抗告，
前項許可以原裁定所涉及法律見解具有原則上重要性者為限。
中    華    民    國    97    年    7     月    31    日
                              書記官


司法院資訊處製作；財團法人民間司法改革基金會備份。
